臺灣高等法院民事裁定　　　　　　　　　96年度抗字第1897號
抗　告　人　甲○○
上列抗告人因與相對人和平整合資訊股份有限公司間停止執行事
件，對於中華民國96年10月18日臺灣士林地方法院96年度聲字第
1538號所為裁定提起抗告，本院裁定如下：
    主  文
抗告駁回。
抗告費用由抗告人負擔。
    理  由
一、抗告人在原法院聲請及抗告意旨略以：緣相對人與第三人博
    御生醫科技股份有限公司（下稱博御公司）於民國（下同）
    91年12月18日簽訂軟體買賣合約書（下稱系爭合約），博御
    公司並已給付貨款新台幣（下同）489萬元，因相對人無法
    履行該合約，博御公司原已停止給付剩餘貨款650萬元，經
    抗告人居中協調後，博御公司乃於94年8月30日簽發到期日
    為96年6月14日、票載金額為650萬元之本票1紙（下稱系爭
    本票）予相對人，由抗告人擔任該本票之保證人，並提供所
    有之不動產設定抵押權予相對人為擔保。嗣因相對人仍無法
    履行系爭合約，博御公司乃拒絕給付其餘貨款，並向台灣台
    北地方法院（下稱台北地院）聲請對相對人核發支付命令，
    請求相對人返還已支付之489萬元，則相對人與博御公司間
    之債權債務關係既已消滅，抗告人自不負擔保責任。然相對
    人竟持原法院96年度拍字第867號准許拍賣抵押物裁定，向
    原法院聲請強制執行抗告人之不動產，由原法院以96年度執
    字第30867號受理在案，抗告人已起訴請求確認系爭本票債
    權不存在，爰依非訟事件法第195條及強制執行法第14條第2
    項規定，聲請停止強制執行程序等語，並提出系爭合約、系
    爭本票、台北地院96年度促字第35830號支付命令、證明書
    及民事起訴狀等件為證。
二、按執行名義無確定判決同一之效力者，於執行名義成立前，
    如有債權不成立或消滅或妨礙債權人請求之事由發生，債務
    人亦得於強制執行程序終結前提起異議之訴；又強制執行程
    序開始後，除法律另有規定外，不停止執行；有回復原狀之
    聲請，或提起再審或異議之訴，或對於和解為繼續審判之請
    求，或提起宣告調解無效之訴、撤銷調解之訴，或對於許可
    強制執行之裁定提起抗告時，法院因必要情形或依聲請定相
    當並確實之擔保，得為停止強制執行之裁定；又發票人主張
    本票係偽造、變造者，於前條裁定送達後20日內，得對執票
    人向為裁定之法院提起確認之訴；發票人證明已依前項規定
    提起訴訟時，執行法院應停止強制執行，但得依執票人聲請
    ，許其提供相當擔保，繼續強制執行，亦得依發票人聲請，
    許其提供相當擔保，停止強制執行；發票人主張本票債權不
    存在而提起確認之訴不合於第一項之規定者，法院依發票人
    聲請，得許其提供相當並確實之擔保，停止強制執行，強制
    執行法第14條第2項、第18條及非訟事件法第195條分別定有
    明文。經查依抗告人所提出之民事起訴狀所載（見本院卷第
    19至20頁），抗告人係聲明求為判決確認相對人對抗告人之
    系爭本票債權不存在，核其所提本件訴訟非屬強制執行法第
    14條所定異議之訴，亦非屬強制執行法第18條第2項所定得
    聲請停止強制執行之事由；又依系爭本票所載（見本院卷第
    15頁），抗告人並非系爭本票之發票人，故其所提上開確認
    本票債權不存在之訴，亦非屬非訟事件法第195條所定訴訟
    ，是抗告人所為本件聲請，於法不合，不應准許。原裁定駁
    回抗告人之聲請，所持理由雖與本院不同，然其結果並無二
    致，抗告意旨指摘原裁定不當，聲明廢棄，為無理由，應予
    駁回。
三、據上論結，本件抗告為無理由，爰裁定如主文。
中　　華　　民　　國　　96　　年　　11　　月　　20　　日
                    民事第四庭
                        審判長法　官  張劍男
　　　　　　　　  　　　　　　法　官  丁蓓蓓
　　　　　　　　　  　　　　　法　官  彭昭芬
正本係照原本作成。
本裁定除以適用法規顯有錯誤為理由，並經本院許可外，不得再
抗告。如提起再抗告，應於收受後10日內委任律師為訴訟代理人
向本院提出再抗告狀。並繳納再抗告費新台幣１千元。
中　　華　　民　　國　　96　　年　　11　　月　　22　　日
              　　　　　　　　書記官  丁華平
